【裁判字號】    95,裁,112
【裁判日期】    950119
【裁判案由】    請求退稅
【裁判全文】
最  高  行  政  法  院  裁  定
                                     95年度裁字第00112號
聲  請  人  甲○○
上列聲請人因請求退稅事件，對於中華民國94年5月26日本院94
年度裁字第00957號裁定，聲請再審。本院裁定如下：
    主  文
再審之聲請駁回。
再審訴訟費用由聲請人負擔。
    理  由
一、按當事人對於本院所為裁定聲請再審，必須原裁定具有行政
    訴訟法第273條第1項、第2項所列情形之一者，始得為之。
二、本件聲請人前因請求退稅事件，提起行政訴訟，經高雄高等
    行政法院適用簡易訴訟程序，以92年度簡字第28號判決駁回
    其訴。聲請人不服，提起上訴。經本院93年度裁字第971號
    裁定認為並無事件所涉及之法律見解具有原則性之情事，其
    上訴不應許可，遂以上訴不合法駁回聲請人之上訴。聲請人
    以上開本院裁定有行政訴訟法第273條第1項第1款、第13款
    、第14款之再審事由，聲請再審，經本院以94年度裁字第
    957號裁定（下稱原確定裁定）駁回。茲聲請人對原確定裁
    定不服，提起抗告，惟查本院為終審行政法院，行政訴訟法
    亦無再抗告之規定，本件應視為聲請再審，合先敘明。
三、本件聲請再審意旨略謂：聲請人前不服本院93年度裁字第
    971號裁定聲請再審，實係在指摘原審高雄高等行政法院92
    年度簡字第28號判決所採見解如何違法，實質上應係對原審
    判決主張有行政訴訟法第273條第1項第1款、第13款、第14
    款之規定聲請再審，仍應專屬原高等行政法院管轄，請廢棄
    原確定裁定云云。
四、經查聲請人於93年8月26日聲請再審時，已表明係不服本院
    93年度裁字第971號裁定，依行政訴訟法第273條第1項第1款
    、第13款、第14款規定聲請再審。原確定裁定以本院93年度
    裁字第971號裁定認該件上訴不合法之事實，係自行調查審
    認，既非第一審高雄高等行政法院所能裁判，亦未經該院裁
    判，是以聲請人此部分之聲請再審，仍應由本院專屬管轄等
    語，並無違誤。聲請人主張其係對原審高雄高等行政法院判
    決不服，聲請再審，顯無可採。此部分再審之聲請為無理由
    。至聲請人另就實體部分（請求臺南縣稅捐稽徵處退還稅款
    ）為爭執，惟並未主張原確定裁定究竟有何行政訴訟法第
    273條第1項、第2項之再審事由，此部分再審之聲請為不合
    法，均應予駁回。
五、依行政訴訟法第283條、第278條、第104條、民事訴訟法第
    95條、第78條，裁定如主文。
中    華    民    國    95    年    1     月    19    日
                  第四庭審判長法  官  趙  永  康
                              法  官  鄭  淑  貞
                              法  官  侯  東  昇
                              法  官  黃  淑  玲
                              法  官  林  文  舟
以  上  正  本  證  明  與  原  本  無  異
中    華    民    國    95    年    1     月    19    日
                              書記官  阮  桂  芬


司法院資訊處製作；財團法人民間司法改革基金會備份。
